{
    "to have": {
        "infinitive": {
            "en": "To have",
            "fi": "Olla (omistaa)",
            "nl": "Hebben"
        },
        "singular": {
            "first person": {
                "en": "I have|I've",
                "fi": "Minulla on",
                "nl": "Ik heb"
            },
            "second person": {
                "en": "You have|You've;singular",
                "fi": "Sinulla on",
                "nl": "Jij hebt|Je hebt"
            },
            "third person": {
                "female": {
                    "en": "She has|She's",
                    "nl": "Zij heeft|Ze heeft",
                    "fi": "Hänellä on;female"
                },
                "male": {
                    "en": "He has|He's",
                    "nl": "Hij heeft",
                    "fi": "Hänellä on;male"
                }
            }
        },
        "plural": {
            "first person": {
                "en": "We have|We've",
                "fi": "Meillä on",
                "nl": "Wij hebben|We hebben"
            },
            "second person": {
                "en": "You have|You've;plural",
                "fi": "Teillä on",
                "nl": "Jullie hebben"
            },
            "third person": {
                "en": "They have|They've",
                "fi": "Heillä on",
                "nl": "Zij hebben|Ze hebben"
            }
        }
    },
    "to paint": {
        "infinitive": {
            "en": "To paint",
            "fi": "Maalata",
            "nl": "Schilderen"
        },
        "singular": {
            "first person": {
                "en": "I paint",
                "fi": "Minä maalaan|Maalaan",
                "nl": "Ik schilder"
            },
            "second person": {
                "en": "You paint;singular",
                "fi": "Sinä maalaat|Maalaat",
                "nl": "Jij schildert|Je schildert"
            },
            "third person": {
                "female": {
                    "en": "She paints",
                    "fi": "Hän maalaa|Maalaa;female",
                    "nl": "Zij schildert|Ze schildert"
                },
                "male": {
                    "en": "He paints",
                    "fi": "Hän maalaa|Maalaa;male",
                    "nl": "Hij schildert"
                }
            }
        },
        "plural": {
            "first person": {
                "en": "We paint",
                "fi": "Me maalaamme|Maalaamme",
                "nl": "Wij schilderen|We schilderen"
            },
            "second person": {
                "en": "You paint;plural",
                "fi": "Te maalaatte|Maalaatte",
                "nl": "Jullie schilderen"
            },
            "third person": {
                "en": "They paint",
                "fi": "He maalaavat|Maalaavat",
                "nl": "Zij schilderen|Ze schilderen"
            }
        }
    },
    "to walk": {
        "infinitive": {
            "en": "To walk",
            "fi": "Kävellä",
            "nl": "Lopen"
        },
        "singular": {
            "first person": {
                "en": "I walk",
                "fi": "Minä kävelen|Kävelen",
                "nl": "Ik loop"
            },
            "second person": {
                "en": "You walk;singular",
                "fi": "Sinä kävelet|Kävelet",
                "nl": "Jij loopt|Je loopt"
            },
            "third person": {
                "female": {
                    "en": "She walks",
                    "fi": "Hän kävelee|Kävelee;female",
                    "nl": "Zij loopt|Ze loopt"
                },
                "male": {
                    "en": "He walks",
                    "fi": "Hän kävelee|Kävelee;male",
                    "nl": "Hij loopt"
                }
            }
        },
        "plural": {
            "first person": {
                "en": "We walk",
                "fi": "Me kävelemme|Kävelemme",
                "nl": "Wij lopen|We lopen"
            },
            "second person": {
                "en": "You walk;plural",
                "fi": "Te kävelette|Kävelette",
                "nl": "Jullie lopen"
            },
            "third person": {
                "en": "They walk",
                "fi": "He kävelevät|Kävelevät",
                "nl": "Zij lopen|Ze lopen"
            }
        }
    },
    "to run": {
        "infinitive": {
            "en": "To run",
            "fi": "Juosta",
            "nl": "Rennen"
        },
        "singular": {
            "first person": {
                "en": "I run",
                "fi": "Minä juoksen|Juoksen",
                "nl": "Ik ren"
            },
            "second person": {
                "en": "You run;singular",
                "fi": "Sinä juokset|Juokset",
                "nl": "Jij rent|Je rent"
            },
            "third person": {
                "female": {
                    "en": "She runs",
                    "fi": "Hän juoksee|Juoksee;female",
                    "nl": "Zij rent|Ze rent"
                },
                "male": {
                    "en": "He runs",
                    "fi": "Hän juoksee|Juoksee;male",
                    "nl": "Hij rent"
                }
            }
        },
        "plural": {
            "first person": {
                "en": "We run",
                "fi": "Me juoksemme|Juoksemme",
                "nl": "Wij rennen|We rennen"
            },
            "second person": {
                "en": "You run;plural",
                "fi": "Te juoksette|Juoksette",
                "nl": "Jullie rennen"
            },
            "third person": {
                "en": "They run",
                "fi": "He juoksevat|Juoksevat",
                "nl": "Zij rennen|Ze rennen"
            }
        }
    },
    "to eat": {
        "infinitive": {
            "en": "To eat",
            "fi": "Syödä",
            "nl": "Eten"
        },
        "singular": {
            "first person": {
                "en": "I eat",
                "fi": "Minä syön|Syön",
                "nl": "Ik eet"
            },
            "second person": {
                "en": "You eat;singular",
                "fi": "Sinä syöt|Syöt",
                "nl": "Jij eet|Je eet"
            },
            "third person": {
                "female": {
                    "en": "She eats",
                    "fi": "Hän syö|Syö;female",
                    "nl": "Zij eet|Ze eet"
                },
                "male": {
                    "en": "He eats",
                    "fi": "Hän syö|Syö;male",
                    "nl": "Hij eet"
                }
            }
        },
        "plural": {
            "first person": {
                "en": "We eat",
                "fi": "Me syömme|Syömme",
                "nl": "Wij eten|We eten"
            },
            "second person": {
                "en": "You eat;plural",
                "fi": "Te syötte|Syötte",
                "nl": "Jullie eten"
            },
            "third person": {
                "en": "They eat",
                "fi": "He syövät|Syövät",
                "nl": "Zij eten|Ze eten"
            }
        }
    },
    "to sleep": {
        "infinitive": {
            "en": "To sleep",
            "fi": "Nukkua",
            "nl": "Slapen"
        },
        "singular": {
            "first person": {
                "en": "I sleep",
                "fi": "Minä nukun|Nukun",
                "nl": "Ik slaap"
            },
            "second person": {
                "en": "You sleep;singular",
                "fi": "Sinä nukut|Nukut",
                "nl": "Jij slaapt|Je slaapt"
            },
            "third person": {
                "female": {
                    "en": "She sleeps",
                    "fi": "Hän nukkuu|Nukkuu;female",
                    "nl": "Zij slaapt|Ze slaapt"
                },
                "male": {
                    "en": "He sleeps",
                    "fi": "Hän nukkuu|Nukkuu;male",
                    "nl": "Hij slaapt"
                }
            }
        },
        "plural": {
            "first person": {
                "en": "We sleep",
                "fi": "Me nukumme|Nukumme",
                "nl": "Wij slapen|We slapen"
            },
            "second person": {
                "en": "You sleep;plural",
                "fi": "Te nukutte|Nukutte",
                "nl": "Jullie slapen"
            },
            "third person": {
                "en": "They sleep",
                "fi": "He nukkuvat|Nukkuvat",
                "nl": "Zij slapen|Ze slapen"
            }
        }
    }
}
